bg-BG: Дизайн на чашата за яйца: Кофа; Двустранно; С крачета; Забавно/тематично; Пиедестал; С прикрепена чинийка; Може да се слага едно върху друго; Без стебло; Друго
nl: Ontwerp van eierdopje: Emmer; Dubbelzijdig; Met voet; Noviteit/personage; Voetstuk; Schotel bevestigd; Stapelbaar; Zonder steel; Overig
nb: Eggeglass-design: Bøtte; Dobbeltsidig; Med føtter; Nyhet/Karakter; Sokkel; Tallerken festet; Kan stables; Uten stilk; Annet
fr: Modèle de coquetier: Récipient; Double extrémité; À pied; Nouveauté/Personnage; Piédestal; Soucoupe intégrée; Empilable; Sans tige; Autre
hu: Tojástartó kialakítása: Vödör; Kétvégű; Lábfejes; Újszerű/figurával díszített; Talpas; Tányérka mellékelve; Egymásra rakható; Szár nélküli; Egyéb
fi: Munakupin muotoilu: Ämpäri; Kaksipäinen; Jalallinen; Uutuus/Hahmo; Jalustallinen; Aluslautanen; Pinottava; Varreton; Muu
sv: Äggkoppsdesign: Hink; Dubbelsidig; Till foten; Nyhet/karaktär; Pedestal; Fastmonterat fat; Stapelbar; Utan stjälk; Övrigt
sk-SK: Dizajn pohára na vajíčka: Vedro; Obojstranný; S nožičkami; Zábavný/v tvare postavičky; Podstavec; S tanierikom; Stohovateľný; Bez stopky; Iné
ru: Конструкция подставки для яйца: Ведерко; Двусторонняя; На ножках; Сувенир/Персонаж; На пьедестале; Блюдце прилагается; Компактное хранение стопкой; Без ножки; Другой
pt-BR: Design de copo para ovos: Balde; Duas pontas; Pés; Novidade/Personagem; Pedestal; Pires acoplado; Empilhável; Sem haste; Outro
el: Σχεδιασμός αυγοθήκης: Κύπελλο; Διπλής όψης; Με βάση; Πρωτότυπο/Χαρακτήρας; Με κολωνάκι; Με συνδεδεμένο πιατάκι; Στοιβαζόμενο; Χωρίς πόδι; Άλλο
tr: Yumurta kabı tasarımı: Kova; Çift taraflı; Ayaklı; Figürlü / Karakterli; Kaideli; Tabağı takılı; İstiflenebilir; Ayaksız; Diğer
pt-PT: Design do porta-ovos: Balde; Dupla extremidade; Com pés; Novidade/Personagem; Pedestal; Pires incluído; Empilhável; Sem haste; Outro
zh-CN: 鸡蛋杯设计: 桶形; 双头; 带脚; 创意/卡通造型; 基座; 连体碟; 可叠放; 无柄; 其他
th: การออกแบบถ้วยวางไข่: แบบถัง; สองด้าน; หุ้มเท้า; แฟนซี/ตัวการ์ตูน; แท่น; มีจานรองในตัว; วางซ้อนกันได้; ไม่มีก้าน; อื่นๆ
lt-LT: Kiaušinio laikiklio dizainas: Kibirėlis; Dvipusė; Su pėdutėmis; Naujumas / Charakteris; Pedestalinis; Lėkštutė pritvirtinta; Komplektuojamas; Be kotelio; Kita
es: Diseño de huevera: Cubo; Doble punta; Con pie; Novedad/Personaje; Pedestal; Platillo adjunto; Apilable; Sin tallo; Otros
de: Eierbecherdesign: Behälter; Doppelende; Mit Füßlingen; Neuheit/Charakter; Sockel; Mit Untertasse; Stapelbar; Stiellos; Sonstiges
en: Egg cup design: Bucket; Double-ended; Footed; Novelty/Character; Pedestal; Saucer attached; Stackable; Stemless; Other
da: Æggebægerdesign: Spand; Dobbeltendet; Med fod; Moderne/karakteristisk; Pedestal; Underkop fastgjort; Stabelbar; Uden stilk; Andet
ja: エッグカップのデザイン: バケツ; ダブルエンド; 足付き; 新奇/キャラクター; 台座; 受け皿付き; 積み重ね可能; ステムなし; その他
ro-RO: Designul cupei de ouă: Găleată; Cu două capete; Cu picior; Noutate/personaj; Piedestal; Farfurie atașată; Superpozabil; Fără picior; Altele
cs: Design kalíšku na vajíčko: Kbelík; Oboustranné; Na nožce; Zajímavost/osobitost; Na podstavci; S podšálkem; Stohovatelné; Bez stopky; Jiné
it: Design del portauovo: Secchio; A doppia estremità; Calzamaglia; Novità/Carattere; Piedistallo; Piattino attaccato; Impilabile; Senza gambo; Altro
hr-HR: Dizajn čašice za jaja: Kantica; Dvostrano; S nogicama; Moderno/neobično; Postolje; Priložen tanjurić; Može se slagati; Bez drške; Ostalo
ko: 에그컵 디자인: 바구니; 양면; 발이 있음; 장식형/캐릭터형; 페데스탈; 받침 일체형; 적층형; 스템 없음; 기타
zh-TW: 蛋杯設計: 桶形; 雙端; 高腳; 新穎/角色造型; 底座; 附碟; 可堆疊; 無柄; 其他
pl: Konstrukcja kieliszka na jajko: W kształcie wiaderka; Dwustronne; Na nóżce; Motyw ozdobny / postać; Na podstawie; Ze spodkiem; Sztaplowane; Bez nóżki; Pozostałe
sl-SI: Oblika posode za jajca: Vedro; Dvostranski; S stopali; Novost/znak; S podstavkom; Priložen krožnik; Zložljiva ena na drugo; Brez peclja; Druga
vi: Thiết kế cốc đựng trứng: Xô; Hai đầu; Đến bàn chân; Hình nhân vật/hình thù độc đáo; Có chân đế; Có kèm đĩa lót; Có thể xếp chồng; Không chân; Khác